【裁判字號】    95,家聲,102
【裁判日期】    950529
【裁判案由】    外國判決聲請承認之裁定
【裁判全文】
臺灣高雄地方法院民事裁定             95年度家聲字第102號
聲  請  人  甲○○
相  對  人  乙○○REX F.
上聲請人聲請認可外國民事確定判決效力事件，本院裁定如下：
  主  文
聲請駁回。
聲請程序費用新臺幣壹仟元由聲請人負擔。
  理  由
一、本件聲請意旨略以：聲請人與相對人原係夫妻，因雙方感情
    不睦申請離婚，經美國加州洛杉磯郡高等法院中央地區司法
    轄區法院訴請解除婚姻獲准，經判決確定（案號：ＢＤ３９
    ８９９７號），並經我國駐洛杉磯台北經濟文化辦事處認證
    完峻，茲檢附前開判決書及中文翻譯各1 份，聲請認可等語
    。
二、按民事訴訟法第402 條規定：「外國法院之確定判決有所列
    各款情形之一者，不認其效力。一、依中華民國之法律，外
    國法院無管轄權者。二、敗訴之一造，為中華民國人而未應
    訴者。但開始訴訟所需之通知或命令已在該國送達本人或依
    中華民國法律上之協助送達者，不在此限。三、外國法院之
    判決，有背公共秩序或善良風俗者。四、無國際相互之承認
    者。」；次按，外國法院之確定判決，除據為執行名義請求
    本國法院強制執行者，依強制執行法第4 之1 條第1 項之規
    定，應經本國法院以判決宣示許可其執行外，各機關均可依
    民事訴訟法第402 條規定為形式上之審查，據以決定是否承
    認外國法院確定判決之效力，惟有私權爭執時，利害關係人
    仍可循民事訴訟程序解決（見司法院82年10月29日 (82) 秘
    台廳民一字第17966 號函、法務部85年11月11日 (85) 法律
    決字第28829 號函）。
三、查本件聲請人主張前開之事實，固據提出判決書及中文翻譯
    各1 份為證，惟揆諸上開說明，我國對外國判決，除大陸地
    區之判決，應依臺灣地區與大陸地區人民關係條例第74 條
    之規定，聲請法院裁定認可外，係採自動承認制度，原則上
    不待法院之承認判決，該判決即因符合承認要件而自發生承
    認之效力；再各機關均可依民事訴訟法第402 條規定為形式
    上之審查，據以決定是否承認外國法院確定判決之效力，惟
    有私權爭執時，利害關係人仍可循民事訴訟程序解決，因此
    聲請人提出之解除婚姻判決，自可由主管戶政機關本於職權
    ，自行審酌之。從而，聲請人聲請認可美國加州洛杉磯郡高
    等法院中央地區司法轄區法院訴請解除婚姻獲准（案號：Ｂ
    Ｄ３９８９９７號）之上開判決，於法無據，應予駁回。
四、依非訟事件法第21條第1項、第24條第1項，裁定如主文。
中    華    民    國    95    年    5     月    29    日
                      臺灣高雄地方法院家事法庭
                          法  官  何清富
上為正本係照原本作成
如對本裁定抗告須於裁定送達後10日內向本院提出抗告狀。
中    華    民    國    95    年    5     月    29    日
                          書記官  鄭翠蘭


司法院資訊處製作；財團法人民間司法改革基金會備份。
